【裁判字號】    97,易,2396
【裁判日期】    970930
【裁判案由】    竊盜
【裁判全文】
臺灣臺北地方法院刑事判決              97年度易字第2396號
公  訴  人  臺灣臺北地方法院檢察署檢察官
被      告  甲○○
                    （另案在臺灣臺北看守所羈押中）
上列被告因竊盜案件，經檢察官提起公訴（97年度偵字第16139
號），本院判決如下：
    主  文
甲○○竊盜，累犯，處有期徒刑壹年。扣案鑰匙壹支沒收。
    事  實
一、甲○○曾因竊盜案件，經本院以85年度易字第355 號刑事判
    決判處有期徒刑6 月、緩刑3 年確定，緩刑期間又經本院以
    85年度易字第3352號刑事判決判處有期徒刑5 月、85年度易
    字第7404號刑事判決判處有期徒刑7 月，分別確定在案，前
    案緩刑撤銷，3 罪合併執行完畢。嗣於民國88年間，經本院
    以88年度易字第241 號刑事判決判處有期徒刑1 年2 月確定
    ，甫於90年1 月6 日縮刑期滿執行完畢。又經本院以90年度
    易字第98 2號刑事判決判處有期徒刑1 年6 月，並應於刑之
    執行前令入勞動場所強制工作3 年，經甲○○撤回上訴確定
    ，甲○○於90年12月26日入泰源技訓所執行強制工作，嗣經
    本院以93年度聲字第116 號裁定甲○○所受強制工作處分免
    予繼續執行，乃於93年3 月9 日入泰源分監執行有期徒刑，
    迄94年4 月20日縮刑期滿執行完畢。復經本院以94年度易字
    第842 號刑事判決判處有期徒刑1 年7 月、臺灣板橋地方法
    院以94年度易字第1423號刑事判決判處有期徒刑10月、本院
    95年度易更一字第5 號刑事判決判處有期徒刑5 月、臺灣高
    等法院95年度上易字第2185號刑事判決判處有期徒刑7 月，
    分別確定在案，嗣因中華民國96年度罪犯減刑條例施行，經
    臺灣板橋地方法院以96年度聲減字第2380號裁定減刑後，合
    併定應執行有期徒刑2 年6 月；甲○○於95年1 月16日入監
    執行，嗣獲假釋，經臺灣高等法院97年度聲字第43號裁定假
    釋中付保護管束，甲○○於97年1 月17日假釋出監，至97
    年3 月29日保護管束期滿，假釋未經撤銷，視為執行完畢。
二、詎甲○○仍不知悛悔，意圖為自己不法之所有，於97年7 月
    13日晚間11時20分許，在臺北市○○區○○路187 巷27號前
    ，持自備鑰匙1 支開啟機車電門之方式，竊取乙○○所有、
    停放在路邊之車牌號碼DZA-166 號輕型機車，得手後供自己
    代步之用。嗣於同年月16日下午2 時30分許，甲○○騎乘上
    開輕型機車行經臺北市○○區○○路2 段303 巷口時，為警
    當場查獲，並扣有鑰匙1 支，始悉上情。
三、案經臺北市政府警察局中正第二分局移請臺灣臺北地方法院
    檢察署檢察官偵查起訴。
    理  由
一、證據能力之判斷：
    被告甲○○對於下列各項證據方法，均未爭執其證據能力，
    並同意作為證據（見本院卷第30頁反面），本院審酌其作成
    時之情況，認為並無不適當之情事，均得作為證據，合先敘
    明。
二、認定事實所憑之證據及理由：
    前揭犯罪事實，訊據被告坦承不諱（見偵查卷第8 、37至38
    頁、本院卷第29頁反面、第31頁），並據被害人乙○○指述
    其機車遭竊，立即報警等經過（見偵查卷第10至11頁），且
    被告為警查獲後，循線尋得車牌號碼DZA-166 號輕型機車及
    被告用以竊盜之鑰匙1 支，機車已經乙○○領回，此有扣案
    鑰匙1 支、贓物認領保管單、照片8 張及車輛協尋電腦輸入
    單附卷可考（見偵查卷第12至15、20、21、22至26頁），是
    被告任意性自白有前揭各項證據足佐，堪認與事實相符，可
    以採信。綜上，本案事證明確，被告竊盜犯行洵看認定，應
    予依法論罪科刑。
三、論罪科刑之依據：
  (一)核被告所為，係犯刑法第320 條第1 項竊盜罪。查被告曾因
    竊盜案件，經本院以94年度易字第842 號刑事判決判處有期
    徒刑1 年7 月、臺灣板橋地方法院以94年度易字第1423號刑
    事判決判處有期徒刑10月、本院95年度易更一字第5 號刑事
    判決判處有期徒刑5 月、臺灣高等法院95年度上易字第2185
    號刑事判決判處有期徒刑7 月，分別確定在案，嗣因中華民
    國96年度罪犯減刑條例施行，經臺灣板橋地方法院以96年度
    聲減字第2380號裁定減刑後，合併定應執行有期徒刑2 年6
    月；被告於95年1 月16日入監執行，嗣獲假釋，經臺灣高等
    法院97年度聲字第43號裁定假釋中付保護管束，被告於97年
    1 月17日假釋出監，至97年3 月29日保護管束期滿，假釋未
    經撤銷，視為執行完畢等情，有臺灣高等法院被告前案紀錄
    表附卷可參（見本院卷第32至51頁），是被告於前次徒刑之
    執行完畢後，5 年以內故意再犯本件有期徒刑以上之罪，為
    累犯，應依法加重其刑。
  (二)爰審酌：(1)除前述構成累犯部分外，被告前因竊盜案件，經
    本院以85年度易字第355 號刑事判決判處有期徒刑6 月、緩
    刑3 年確定，緩刑期間又經本院以85年度易字第3352號刑事
    判決判處有期徒刑5 月、85年度易字第7404號刑事判決判處
    有期徒刑7 月，分別確定在案，前案緩刑撤銷，3 罪合併執
    行；嗣於88年間，經本院以88年度易字第241 號刑事判決判
    處有期徒刑1 年2 月確定，甫於90年1 月6 日縮刑期滿執行
    完畢；又經本院以90年度易字第98 2號刑事判決判處有期徒
    刑1 年6 月，並應於刑之執行前令入勞動場所強制工作3 年
    ，經被告撤回上訴確定，被告於90年12月26日入泰源技訓所
    執行強制工作，嗣經本院以93年度聲字第116 號裁定甲○○
    所受強制工作處分免予繼續執行，乃於93年3 月9 日入泰源
    分監執行有期徒刑，迄94年4 月20日縮刑期滿執行完畢等情
    ，亦有臺灣高等法院被告前案紀錄表足徵（見本院卷第32至
    51頁），顯見被告經多次徒刑及強制工作之執行，仍屢犯竊
    盜罪，毫無悔悟，惡性重大；(2)被告持自備鑰匙1 支竊取機
    車，致乙○○受有財產上損害；(3)幸該機車經警尋獲，已經
    乙○○領回；(4)被告犯罪後，坦承犯行不諱，庭訊態度尚可
    等一切情狀，量處如主文所示之刑，以示懲儆。
  (三)扣案鑰匙1 支係被告所有，供竊盜犯罪所用之物，業據被告
    供明在卷（見偵查卷第8 、37頁、本院卷第31頁），應依刑
    法第38條第1 項第2 款規定，併予宣告沒收。
據上論斷，應依刑事訴訟法第284 條之1 、第299 條第1 項前段
，刑法第320 條第1 項、第47條第1 項、第38條第1 項第2 款，
刑法施行法第1 條之1 ，判決如主文。
本案經檢察官簡逸薇到庭執行職務。
中    華    民    國    97    年    9     月    30    日
                  刑事第六庭  法  官  林晏如
上正本與原本無異。
如不服本判決，應於判決送達後10日內向本院提出上訴狀（應抄
附繕本）。告訴人或被害人如對於本判決不服者，應具備理由請
求檢察官上訴，其上訴期間之計算係以檢察官收受判決正本之日
期為準。
                              書記官  楊盈茹
中    華    民    國    97    年    9     月    30    日
附錄本案論罪科刑法條全文：
中華民國刑法第320條
意圖為自己或第三人不法之所有，而竊取他人之動產者，為竊盜
罪，處 5 年以下有期徒刑、拘役或 5 百元以下罰金。
意圖為自己或第三人不法之利益，而竊佔他人之不動產者，依前
項之規定處斷。
前二項之未遂犯罰之。


司法院資訊處製作；財團法人民間司法改革基金會備份。
